

FRONT-END DEVELOPER

CONTACTO

+51 994441385

Lima, Perú

≥ alessix.291296@gmail.com

https://alexanderquispequino.github.io/dev

in https://www.linkedin.com/in/alexander-quispe-quino/

HABILIDADES BLANDAS

- Autodidacta, proactivo y eficiente
- Comunicación efectiva y asertiva
- Gestión del tiempo y cumplimiento
- Capacidad para trabajar solo y en equipo
- Orientación al detalle y organizado

HABILIDADES TECNICAS

- HTML5, CSS3, JavaScript
- Libreria: React.js y Framework: Next.js
- Control de versiones: Git, GitHub
- Optimización y rendimiento web
- Responsive Design y animación CSS3
- CMS: Wordpress (Elementor)
- Conocimiento en Node.js, SQL, Postman

HABILIDADES DE PRODUCTIVIDAD

- Gestión de proyectos: Asana
- Comunicación en equipo: Slack, Meet, Zoom
- Suites de productividad: Microsoft Office

IDIOMAS

- Español
- Inglés Básico

ALEXANDER QUISPE QUINO

Frontend Developer con sólida experiencia en CSS, HTML, JavaScript, React y GitHub. Capaz de crear interfaces atractivas y funcionales que mejoran la experiencia del usuario. Apasionado por la innovación tecnológica y dispuesto a aprender nuevas habilidades. Excelente capacidad de colaboración y comunicación, con experiencia en trabajar en equipos multidisciplinarios. Enfocado en ofrecer soluciones de alta calidad y cumplir con los plazos establecidos.

EXPERIENCIA

DESARROLLADOR FRONTEND | WORDPRESS Orange 360

2020 - Presente

- Desarrollo a medida de diversas webs.
- Responsive Design y optimización SEO.
- Desarrollo de la web de la empresa.
- Realización de backup.

WORDPRESS

Agencia Digital

2019

- Desarrollo a medida de diversas webs.
- Responsive Design.
- Optimización SEO.
- Uso de Elementor.
- Realización de backup.

DESARROLLO WEB

Eco Proyect S.A.C

2017 - 2018

- Desarrollo de la web.
- Responsive Desing.
- · Optimización SEO.
- Apoyo en el modelado de la base de datos.

FORMACIÓN

FRONT-END DEVELOPER

Platzi 2018 - 2019

WORDPRESS

Platzi 2017 - 2018

INGLES

Britanico 2017

SOFTWARE Y SISTEMAS

SISE 2015 - 2017